臺灣橋頭地方法院民事裁定
111年度勞執字第33號
聲  請  人  王家維  
相  對  人  幸福生活有限公司

法定代理人  李明煌  
上列當事人間聲請勞資爭議執行裁定事件，本院裁定如下：
    主  文
聲請駁回。
聲請程序費用新臺幣1,000元由聲請人負擔。
    理  由
一、按勞資爭議經調解成立或仲裁者，依其內容當事人一方負私
    法上給付之義務，而不履行其義務時，他方當事人得向該管
    法院聲請裁定強制執行並暫免繳裁判費，勞資爭議處理法第
    59條第1項前段定有明文。次按，非訟事件，應依非訟事件
    程序處理，法院僅須形式上審查是否符合非訟事件程序上之
    要件，無需為實體上之審查，倘利害關係人對之有所爭執，
    應循民事訴訟程序訴請法院為實體上之裁判，以謀解決，非
    訟事件法院不得於該非訟事件程序中為實體上之審查及裁判
    （最高法院90年度台抗字第649裁定意旨參照）。當事人依
    勞資爭議處理法第59條第1項聲請裁定強制執行，屬於非訟
    事件，法院僅須依非訟事件程序審查形式上之要件是否具備
    。
二、聲請人以兩造間勞資爭議事件，前經高雄市政府勞工局調解
    成立，相對人同意給付聲請人工資新臺幣（下同）93,000元
    、資遣費47,275元，合計140,275元，並於民國111年7月14
    日下午5時前匯入聲請人薪資轉帳帳戶，惟相對人並未履行
    上開調解內容所定給付義務，依勞資爭議處理法第59條第1
    項規定，聲請裁定准予強制執行等情，固據提出111年7月11
    日高雄市政府勞工局勞資爭議調解紀錄為證（卷第11至12頁
    ）。惟聲請人並未提出任何證據釋明相對人有未依上開調解
    內容為履行之情事，迭經本院發函及以電話通知聲請人於文
    到3日內補正其薪資轉帳帳戶存摺封面及交易日期跨111年7
    月14日之內頁交易明細，聲請人已收受送達，逾期迄未補正
    ，此有本院函文、送達證書、公務電話紀錄在卷可稽（卷第
    23至25、31、35至37頁）。準此，本院就聲請人所提證據予
    以形式上審查後，實難認相對人確有不履行上開勞資爭議調
    解所定給付義務之情事，是聲請人本件聲請核與勞資爭議處
    理法第59條第1項規定所定要件尚有未合，從而聲請人依上
    開規定請求裁定准予強制執行，為無理由，應予駁回。
三、依非訟事件法第21條第2項、第24條第1項，民事訴訟法第95
    條、第78條，裁定如主文。
中　　華　　民　　國　　111 　年　　9 　　月　　30　　日
                    勞動法庭    法　官　楊捷羽
以上正本係照原本作成。
如對本裁定抗告須於裁定送達後10日內向本院提出抗告狀，並繳
納裁判費新臺幣1,000元。
中　　華　　民　　國　　111 　年　　9 　　月　　30　　日
                                書記官　黃盈菁